【裁判字號】    89,訴,1234
【裁判日期】    891006
【裁判案由】    偽造文書
【裁判全文】
臺灣桃園地方法院刑事判決                        八十九年度訴字第一二三四號
    公  訴  人  臺灣桃園地方法院檢察署檢察官
    被      告  甲○○
右列被告因偽造文書案件，經檢察官提起公訴（八十九年度偵字第一一二三五號），
本院判決如左：
    主    文
甲○○行使偽造公文書，足以生損害於公眾，處有期徒刑壹年貳月，緩刑參年。扣案
護照內簽證欄第十、十三、二十頁所偽造入出境查驗章戳印文肆枚均沒收。
    事    實
一、甲○○明知其係於公元一九九六年八月八日、一九九七年十二月三日、一九九八
    年八月七日、一九九九年十月十五日、二０００年六月十一日、返國入境，為隱
    瞞不讓其女友知悉其出境後之返國日期，竟於民國八十九年七月十五日，在台北
    縣新莊市「新莊夜市」內之某流動刻印店，以每枚新台幣（下同）一百五十元之
    代價，委由不知情之該刻印店店員偽刻載有「中華民國入境章１５５」、「中華
    民國出境章２１１」、「中華民國出境章１９１」、「中華民國入境章０１８」
    之戳章四枚，於八十九年七月十八日取得該偽刻之戳章後，旋即在開設之「永豐
    冷凍公司」內，接續將護照（護照號碼：Ｍ00000000號）第六頁「中華
    民國入境章２３８」入境章戳日期「一九九八年八月八日」變造為「一九九八年
    八月九日」、第九頁「中華民國入境章１０１」入境章戳日期「一九九六年月七
    日」之「七」塗掉、第十頁「中華民國入境章１２８」入境章戳日期「二０００
    年五月六日」變造為「二０００年五月八日」、「中華民國入境章１１１」入境
    章戳日期「二０００年六月十一日」變造為「二０００年六月十四日」、第二十
    頁「中華民國入境章１６１」入境章戳日期「一九九九年十月十五日」變造為「
    一九九九年十一月十五日」、第二十一頁「中華民國入境章０２０」入境章戳日
    期「一九九七年十二月三日」變造為「一九九九年十一月十二日」，並將上開偽
    造之「中華民國出境章２１１」之出境章戳日期調至二０００年六月二十九日，
    「中華民國出境章１９１」之出境章戳日期調至二０００年七月十三日、「中華
    民國入境章１５５」之入境章戳日期調至二０００年七月二日、「中華民國入境
    章０１８」之入境章戳日期調至二０００年七月十九日自行蓋印於其所有護照內
    簽章欄第十、十三、二十頁，而偽變造入出境管理局表示其有於前開時間入境並
    經查驗事實之文書，足生損害於入出境管理局對人民入出境管理之正確性。迨八
    十九年七月二十六日下午四時三十分許，甲○○搭乘長榮航空公司ＢＲ八０五號
    班機欲自桃園縣大園鄉中正國際機場出境時，持上開護照出境供查驗時，為內政
    部警政署航空警察局查驗人員當場查獲，並扣得前開偽變造入出境章戳記之護照
    一本。
二、案經內政部警政署航空警察局移請台灣桃園地方法院檢察署檢察官偵查起訴。
    理    由
一、右揭犯罪事實迭據被告甲○○於警訊時及偵、審中坦承不諱，並有卷附之入境查
    驗章戳之真偽分析比對表六紙、旅客入出境紀錄查詢資料七紙及扣案之護照一本
    可資佐證，本案事證明確，被告犯行洵堪認定，應依法論科。
二、查刑法上所稱之公印，係指表示公務機關或機關長官資格及其職務之印信而言，
    ，即俗稱大印與小官章（最高法院七十一年台上字第一八三一號判例意旨參照）
    。本件所偽造入出境管理局表示護照持有人於八十六年五月十六日合法入境並經
    查驗事實之印戳，顯非刑法所指公印，然其所偽造印戳既係入出境管理局公務上
    習慣用以表示已經查驗准予護照持有人入出境之意，即與刑法第二百二十條第一
    項所定之準文書相當。被告偽變造上開入出境戳記於其護照內簽章欄，而持向入
    出境管理局辦理出境查驗，顯有以之充作真正文書而加以行使之意，自足生損害
    於入出境管理局對人民入出境管理之正確性，核其所為係犯刑法第二百十六條、
    第二百二十條第一項、第二百十一條行使偽、變造公文書罪。其偽造印章及印文
    係偽造公文書之部分行為，而被告偽造、變造公文書後復持以行使，其偽造、變
    造公文書之低度行為應為行使之高度行為所吸收，均不另論罪。被告一行為同時
    為行使偽造、變造公文書之犯行，應依刑法第五十五條規定，論以想像競合犯，
    從一重之行使偽造公文書罪處斷。又其上述之偽造、變造公文書行為，係基於接
    續犯意為之，為接續犯，公訴人認係連續犯容有誤會；另公訴意旨認被告係犯刑
    法第二百二十條、第二百十一條之偽造公文書罪，容有未洽，惟前開行使偽造公
    文書犯行與已起訴部分既具有吸收犯之實質上一罪關係，本院自得併予審理。爰
    審酌被告之素行、犯罪之動機、目的、手段、所生危害及犯後已供認犯行態度尚
    稱良好等一切情狀，量處如主文所示之刑，以資懲儆。末查被告前未曾受有期徒
    刑以上刑之宣告，此有台灣高等法院被告全國前案紀錄表一紙在卷可參，其因一
    時失慮，致罹刑章，且犯後供承犯行，深具悔意，經此次偵審教訓，當知所警惕
    而無再犯之虞，本院認所宣告之刑，以暫不執行為適當，故併諭知緩刑三年，以
    勵來茲。
三、扣案之護照內簽證欄第十、十三、二十頁所偽造入境查驗章戳印文四枚，既屬偽
    造之印文，爰依刑法第二百十九條之規定不問屬於犯人與否，沒收之；至被告所
    偽造入出境查驗章戳四顆，已經被告丟棄而滅失，業據被告供陳在卷，故不另為
    沒收之諭知，附予說明。
據上論斷，應依刑事訴訟法第二百九十九條第一項前段，刑法第二百十六條、第二百
二十條第一項、第二百十一條、第五十五條、第七十四條第一款、第二百十九條，判
決如主文。
本案經檢察官張春暉到庭執行職務。
中      華      民      國    八十九    年      十      月      六      日
                            台灣桃園地方法院刑事第二庭
                                 法  官  曾 正 耀
右正本證明與原本無異。
如不服本判決，應於判決送達後十日內向本院提出上訴狀( 應附繕本 )，上訴於
臺灣高等法院。
                                 書記官  蘇    萱
中      華      民      國      八十九    年      十    月    六     日
附錄本案論罪科刑法條全文：刑法第二百十六條、第二百十一條。
刑法第二百十六條
行使第二百十條至第二百十五條之文書者，依偽造、變造文書或登載不實事項或使登
載不實事項之規定處斷。
刑法第二百十一條
偽造、變造公文書，足以生損害於公眾或他人者，處一年以上七年以下有期徒刑。


司法院資訊處製作；財團法人民間司法改革基金會備份。
